【裁判字號】    92,簡上,393
【裁判日期】    921031
【裁判案由】    過失傷害
【裁判全文】
臺灣高雄地方法院刑事判決                        九十二年度簡上字第三九三號
    上  訴  人
    即  被  告  丁○○
右列上訴人因過失傷害罪案件，不服臺灣高雄地方法院高雄簡易庭九十二年度簡字第
二○五四號中華民國九十二年六月二十五日第一審簡易判決（聲請案號：九十二年度
偵字第六九九一號），提起上訴，本院管轄之第二審合議庭判決如左：
    主  文
上訴駁回。
丁○○緩刑貳年。
    事  實
一、丁○○與丙○○為鄰居關係，二人素有嫌隙，丁○○因懷疑其妻甲○○於電梯內
    遭丙○○故意絆倒，因而心生不悅，旋於民國九十二年二月九日中午十二時許，
    撥打電話至丙○○位於高雄市○○區○○路一百六十四號十二樓之二住處，於電
    話中對丙○○謾罵三字經，丙○○聞言後甚怒，遂與其夫乙○○一同下樓至丁○
    ○位於高雄市○○區○○路一百六十四號五樓之一住處理論，丁○○因恐丙○○
    侍眾，故持水果刀一把以壯勢，雙方於言談中生齟齬，進而引發拉扯，丁○○本
    應注意手持水果刀於拉扯中易生意外，竟疏未注意，終致右手所持之水果刀割劃
    到丙○○之右手大拇指及刺傷丙○○前腹壁。
二、案經丙○○訴由高雄市政府警察局苓雅分局移送臺灣高雄地方法院檢察署檢察官
    聲請簡易判決處刑。
    理  由
一、訊據被告丁○○對於右揭犯罪事實於本院審理時均坦白承認，核與告訴人丙○○
    之指訴相符，復有告訴人提出國軍高雄總醫院出具之驗傷診斷書一紙附卷可稽，
    另有水果刀一把扣案可佐，足認被告前開自白與事實相符，堪以採信，從而本件
    事證明確，被告前揭犯行，洵堪認定。
二、核被告所為，係犯刑法第二百八十四條第一項前段過失傷害罪。原審依刑法第二
    百八十四條第一項前段、第四十一條第一項前段及罰金罰鍰提高標準條例第一條
    前段、第二條規定，並審酌被告明知水果刀質地堅硬，易對人生命、身體安全造
    成危害，竟與告訴人爭執時持刀壯勢，而不慎傷及告訴人之身體，過失情節非輕
    ，惟犯後坦承犯行，態度尚可，且其無前科紀錄等一切情狀，量處有期徒刑二月
    ，並依法諭知易科罰金之折算標準。另說明扣案之水果刀一把，因被告係過失犯
    罪，尚與刑法第三十八條第一項第二款所謂供犯罪所用之物有間，是該把水果刀
  不予沒收之理由。經核原判決認事用法均無不當，量刑亦稱妥適。被告上訴意旨
    ，認原審量刑不當，並無可採，其上訴為無理由，應予駁回。末查被告前未曾受
    有期徒刑以上刑之宣告，此有臺灣高等法院被告全國前案紀錄表在卷可憑，又被
    告於本院審理期間，已與告訴人達成和解，此有和解書一份附卷可參，本院審酌
    被告係過失犯罪，經此刑之宣告後，應知警惕而無再犯之虞，本院因認暫不執行
    其刑為當，爰宣告緩刑二年，用啟自新。
據上論斷，應依刑事訴訟法第四百五十五條之一第一項、第三項、第三百六十八條，
刑法第七十四條第一款，判決如主文。
本案經檢察官戊○○到庭執行職務。
中    華    民    國    九十二    年      十      月      三十一      日
                                  臺灣高雄地方法院刑事第九庭
                                      審判長法  官    陳樹村
                                            法  官    吳俊龍
                                            法  官    吳為平
右正本證明與原本無異。
不得上訴。
                                            書記官    曾秀鳳
中    華    民    國    九十二    年      十一    月          三      日
附錄論罪科刑法條：
中華民國刑法第二百八十四條第一項
因過失傷害人者，處六月以下有期徒刑、拘役或五百元以下罰金，致重傷者，處一年
以下有期徒刑、拘役或五百元以下罰金。


司法院資訊處製作；財團法人民間司法改革基金會備份。
